【裁判字號】    97,審訴,2451
【裁判日期】    980331
【裁判案由】    毒品危害防制條例
【裁判全文】
臺灣桃園地方法院刑事判決            97年度審訴字第2451號
公  訴  人  臺灣桃園地方法院檢察署檢察官
被      告  甲○○
上列被告因違反毒品危害防制條例案件，經檢察官提起公訴（97
年度毒偵字第3147號），嗣於本院準備程序進行中，被告就被訴
事實為有罪之陳述，經本院告知簡式審判程序意旨，並聽取當事
人之意見後，本院合議庭裁定改由受命法官獨任依簡式審判程序
審理，並判決如下：
    主  文
甲○○施用第一級毒品，累犯，處有期徒刑壹年，扣案之第一級
毒品海洛因壹包含袋（驗餘毛重零點陸貳公克）沒收銷燬之，注
射針筒壹支沒收；又施用第二級毒品，累犯，處有期徒刑肆月。
應執行有期徒刑壹年貳月，扣案之第一級毒品海洛因壹包含袋（
驗餘毛重零點陸貳公克）沒收銷燬之，注射針筒壹支沒收。
    事  實
一、甲○○前於民國84年間因違反麻醉藥品管理條例案件，經臺
    灣高等法院以85年度上訴字第1637號判處有期徒刑7 月確定
    ；復於84年間因違反肅清煙毒條例案件，經本院以85年度訴
    字第70號判處有期徒刑3 年2 月確定；上開2 罪刑經本院以
    85年度聲字第2668號裁定定應執行刑為有期徒刑3 年8 月確
    定。又於85年間因違反麻醉藥品管理條例案件，經本院以85
    年度易字第4356號判處有期徒刑8 月確定，與上開應執行刑
    有期徒刑3 年8 月接續執行，於87年12月17日假釋併付保護
    管束出監，嗣遭撤銷假釋，尚餘殘刑有期徒刑1 年9 月8 日
    。再於88年至89年間因竊盜等案件，經本院以89年度易字第
    659 號就攜帶兇器竊盜罪部分判處有期徒刑1 年10月、就未
    經許可無故持有刀械罪部分判處有期徒刑3 月，並定應執行
    刑為有期徒刑2 年，上訴後，經臺灣高等法院以89年度上易
    字第3449號駁回上訴確定，並與前開殘刑有期徒刑1 年9 月
    8 日接續執行，於92年11月5 日假釋併付保護管束出監，於
    93年2 月11日縮刑期滿，保護管束未經撤銷，其未執行之刑
    ，以已執行論（於本案構成累犯）。另於88年間因施用第一
    、二級毒品案件，經本院以88年度毒聲字第5880、6223號裁
    定送觀察、勒戒後，認有繼續施用毒品傾向，經本院以89年
    度毒聲字第1015號裁定令入戒治處所施以強制戒治，嗣經本
    院以89年度毒聲字第4333號裁定停止戒治併付保護管束出所
    ，於90年2 月10日保護管束期滿停止戒治未經撤銷，強制戒
    治視為執行完畢，並經臺灣桃園地方法院檢察署檢察官以90
    年度戒偵字第339 號為不起訴處分確定；於前開強制戒治執
    行完畢後5 年內，於94年間復因施用第一級毒品案件，經本
    院以94年度訴字第1084號判處有期徒刑7 月確定。詎仍不知
    悔改，復基於施用第二級毒品甲基安非他命（起訴書均稱安
    非他命，本院應予更正）之犯意，於97年6 月7 日上午某時
    ，在臺北縣三重市○○路邊，施用甲基安非他命1 次；另基
    於施用第一級毒品海洛因之犯意，於97年6 月9 日晚間6 時
    許，在臺北縣新莊市○○路邊，以針筒注射方式施用海洛因
    1 次。嗣於97年6 月9 日晚間10時25分許，在桃園縣龜山鄉
    ○○路100 號前，因其所駕駛之車牌號碼7U-5597號自用小
    客車違規停車，為警盤查舉發，並在上開自用小客車後座扣
    得海洛因1 包含袋（驗餘毛重0.62公克）及其所有供（非專
    供）施用海洛因所用之注射針筒1 支。
二、案經桃園縣政府警察局移送臺灣桃園地方法院檢察署檢察官
    偵查起訴。
    理  由
一、本案被告甲○○所犯之罪，並非法定刑為死刑、無期徒刑或
    最輕本刑3 年以上有期徒刑之罪，亦非高等法院管轄第一審
    之案件，而被告於準備程序中就被訴事實已為有罪之陳述，
    經本院告知簡式審判程序之旨，並聽取當事人之意見後，本
    院合議庭乃依刑事訴訟法第273 條之1 第1 項規定，裁定改
    由受命法官獨任進行簡式審判程序，合先敘明。
二、上揭事實，業據被告甲○○於警詢、偵查及本院審理中均坦
    承不諱，而被告為警查獲後所採集之尿液檢體，經送請台灣
    檢驗科技股份有限公司以酵素免疫分析法初步檢驗，再佐以
    氣相層析質譜儀分析法確認檢驗結果均呈鴉片類、安非他命
    類陽性反應，此有桃園縣政府警察局被採尿人尿液暨毒品真
    實姓名與編號對照表及台灣檢驗科技股份有限公司濫用藥物
    檢驗報告各1 紙附卷可稽，且現場查獲之粉末1 包（驗餘毛
    重0.62公克），經送台灣檢驗科技股份有限公司鑑驗結果，
    確呈海洛因陽性反應，此有台灣檢驗科技股份有限公司濫用
    藥物檢驗報告1 紙在卷可參，此外，復有被告所有供（非專
    供）施用海洛因所用之注射針筒1 支，足認被告上開任意性
    之自白確與事實相符，應堪採信。又按毒品危害防制條例於
    92年7 月9 日修正公布，自93年1 月9 日施行，而依修正後
    之規定，僅限於「初犯」及「5 年後再犯」2 種情形，始應
    先經觀察、勒戒或強制戒治程序。倘被告於5 年內已再犯，
    經依法追訴處罰，縱其第3 次（或第3 次以上）再度施用毒
    品之時間，在初犯經觀察、勒戒或強制戒治執行完畢釋放5
    年以後，已不合於「5 年後再犯」之規定，且因已於「5 年
    內再犯」，顯見其再犯率甚高，原實施觀察、勒戒或強制戒
    治，已無法收其實效，即應依該條例第10條規定處罰；又所
    謂5 年戒斷期間之計算，係指相鄰之前後2 次施用毒品時間
    之間隔而言，非可飛躍自初次起算其5 年期間（最高法院95
    年度第7 次刑事庭會議決議、最高法院95年台非字第65號判
    決參照）。經查，本件被告於前案強制戒治執行完畢後5 年
    內，再因施用第一級毒品案件，經本院以94年度訴字第1084
    號判處有期徒刑7 月確定，此有臺灣高等法院被告前案紀錄
    表1 份在卷足憑，是本件被告施用毒品犯行雖已於前案強制
    戒治執行完畢後5 年後，惟其已於5 年內再犯，依上開說明
    ，仍應追訴處罰。綜上，本件事證明確，被告犯行堪以認定
    ，應依法論科。
三、核被告甲○○所為，分別係犯毒品危害防制條例第10條第1
    項之施用第一級毒品罪及同條第2 項之施用第二級毒品罪。
    被告於施用第一、二級毒品前後持有第一、二級毒品之低度
    行為，應為其施用之高度行為所吸收，均不另論罪。被告所
    犯上開2 罪間，犯意各別，行為互殊，應分論併罰。被告有
    事實欄所載之犯罪及科刑執行情形，有臺灣高等法院被告前
    案記錄表足憑，其於5 年內故意再犯本案有期徒刑以上之2
    罪，皆為累犯，均應依法加重其刑。爰審酌被告犯後坦承犯
    行而態度良好、施用毒品係戕害自身健康，對他人並不生重
    大危害及其他一切情狀，分別量處如主文所示之刑，並定其
    應執行之刑。至扣案之粉末1 包（驗餘毛重0.62公克），呈
    第一級毒品海洛因陽性反應，已如前述，應依毒品危害防制
    條例第18條第1 項前段規定，沒收銷燬之；而扣案之注射針
    筒1 支係被告所有，供施用海洛因所用之物，業據被告供承
    在卷，爰依刑法第38條第1 項第2 款規定，宣告沒收之，附
    此敘明。
據上論斷，應依刑事訴訟法第273 條之1 第1 項、第299 條第1
項前段，毒品危害防制條例第10條第1 項、第2 項、第18條第1
項前段，刑法第11條、第47條第1 項、第38條第1 項第2 款、第
51條第5 款，判決如主文。
本案經檢察官王惟琪到庭執行職務。
中    華    民    國    98    年     3    月    31    日
                        刑事庭  法  官  鍾雅蘭
以上正本證明與原本無異。
如不服本判決，應於判決送達後10日內向本院提出上訴狀（應附
繕本），其未敘述上訴理由者，應於上訴期間屆滿後20日內補提
理由書狀於本院，上訴於臺灣高等法院。
                                書記官  楊郁馨
中    華    民    國    98    年     3    月    31    日
附錄本案論罪科刑法條：
毒品危害防制條例第10條
施用第一級毒品者，處6 月以上5 年以下有期徒刑。
施用第二級毒品者，處3 年以下有期徒刑。


司法院資訊處製作；財團法人民間司法改革基金會備份。
